【裁判字號】    89,訴,1234
【裁判日期】    890719
【裁判案由】    違反森林法
【裁判全文】
臺灣高雄地方法院刑事判決                        八十九年度訴字第一二三四號
    公  訴  人  臺灣高雄地方法院檢察署檢察官
    被      告  丁○○
右列被告因違反森林法案件，經檢察官提起公訴（八十九年度偵字第一六七八號），
本院判決如左：
    主  文
丁○○無罪。
    理  由
一、公訴意旨略以：被告丁○○於民國八十八年十一月一日起糾工在高雄市○○區○
    ○段三七九號省有林地上建磚製房屋乙間占為己用，被警查獲，因認被告均涉有
    森林法第五十一條第一項之罪嫌等語（公訴人誤認涉犯森林法第五百十一條第一
    項罪嫌）。
二、按犯罪事實應依證據認定之，無證據不得推定其犯罪事實，又不能證明被告犯罪
    者，應諭知無罪之判決，刑事訴訟法第一百五十四條、第三百零一條第一項分別
    定有明文。本件公訴意旨認被告丁○○涉有上開犯行，無非係以被告坦承不諱及
    照片一張附卷為其論據。訊據被告丁○○堅決否認有前開犯行，辯稱：前開房屋
    伊已居住二十餘年，因房屋前政府新開道路，而將原本住宅拆除一半，此次係因
    修繕遭拆除之部分，然亦未曾稍逾原先所使用範圍等語。
三、經查：坐落高雄市○○區○○段三七九地號確係公有林地，並由行政院農業委員
    會林務局屏東管理處旗山工作站代管理，此業據證人即林務局屏東管理處旗山工
    作站技術士乙○○於警偵訊中供承甚明，並有土地測量圖一紙在卷可憑。惟查：
    （一）被告丁○○所居住使用之房屋（門牌號碼為高雄市旗津區北汕里北汕巷一
          ００─三七六號），係已居住二十餘年之磚造房屋，而房頂係鋪設鐵皮，
          因政府開設道路而拆除該屋一部分，而自八十八年十一月一日起就被拆除
          部分為修繕乙節，不惟為被告丁○○供述甚明，並經證人即旗津區北汕里
          甲○劉福成到庭證述屬實，另證人即林務局屏東管理處旗山工作站技術士
          乙○○亦具結證稱就其所知修繕部分應該沒有超過原本鐵皮屋範圍等語（
          見本院八十九年七月五日審判筆錄），此外，復有證人即原先服務於林務
          局屏東管理處旗山工作站技術士丙○○亦證述被告所有之房屋自七十三年
          接管管理該地時即存在（見本院八十九年七月十四日審判筆錄），足證被
          告前開辯稱應非子虛，堪信為真實。
    （二）又觀諸被告於偵訊所庭呈之照片二張，被告所有之房屋確係以磚造房屋為
          主體，且遭拆除一部分，此有照片二幀在卷足憑，另證人乙○○、丙○○
          亦對於被告所使用之房屋，係屬磚造房屋乙節，並不否認，是以，被告係
          因政府開設道路而將其房屋（門牌號碼為高雄市旗津區北汕里北汕巷─０
          ０─三七六號）之一部拆除，而僅就既存之磚造建物而為修繕，未稍逾原
          建物之使用範圍，準此，被告既係修繕原建物，亦未有新建占用超越原建
          物範圍之工作物，而非有公訴人所稱八十八年十一月一日糾工新建磚製房
          屋乙間占為己有，又依全案卷證資料，又乏證據證明被告確有使用範圍超
          越原房屋所使用之範圍。綜上，被告所為尚與森林法第五十一條之構成要
          件顯屬有間。此外，復查無其他積極證據可證明被告犯罪，依首揭法條說
          明，自應為被告均無罪之諭知。
據上論斷，應依刑事訴訟法第三百零一條第一項，判決如主文。
中        華        民        國    八十九    年     七    月    十九   日
                                        臺灣高雄地方法院刑事第二庭
                                            法  官  廖  建  瑜
右正本證明與原本無異。
如不服本判決，應於判決送達後十日內，向本院提出上訴狀。
                                            書記官  歐  文  政
中    華    民    國      八十九      年      七      月      二十四    日


司法院資訊處製作；財團法人民間司法改革基金會備份。
